# 请教陈版和各位前辈关于委托开发软件期间发生支出的会计处理

提问人：Panda-lion 时间：2018-05-30 16:46:46
现公司委托第三方帮助其开发销售平台软件，期间可能会陆续发生支出，待全部完成后统一转入无形资产，我方认定的处理方式是，在费用发生时借记其他应收款，贷银行存款等，等软件开发完毕一并转入无形资产。现公司询问为何不可以以在建工程方式入账，即产生陆续开发费用时以在建工程归集，最后一并转入无形资产。我搜索了很久并查看网页，虽然有说在建工程一般核算有形资产，但是并没有找到条文支持，请问大家是否知道并告知，谢谢！

回答人：chenyiwei
你对在建工程科目核算范围的理解基本合理。在建工程科目以前隶属于“固定资产”大类，因此习惯上仅核算将形成固定资产但现在尚未达到预定可使用状态的资产项目。 但预付款项不应确认为其他应收款，应注意区分该项目是等同于自行研发还是外购无形资产，分别处理。请参考：《瑞华研究 2010 ～ 2016 汇编》之“问题1-2-4（外包的开发活动的相关支出的资本化问题）”、”问题1-2-5（关于委托开发的技术能否资本化的问题）“。